【裁判字號】    95,上訴,950
【裁判日期】    950622
【裁判案由】    違反毒品危害防制條例
【裁判全文】
臺灣高等法院高雄分院刑事判決         95年度上訴字第950號
上  訴  人  臺灣屏東地方法院檢察署檢察官
被      告  甲○○
上列上訴人因被告違反毒品危害防制條例案件，不服臺灣屏東地
方法院94年度訴字第1049號中華民國95年4月28日第一審判決（
起訴案號：臺灣屏東地方法院檢察署94年度毒偵字第2428號），
提起上訴，及移送併案審理 (同署95年毒偵字第771 號)， 本院
判決如下：
    主  文
原判決撤銷。
甲○○連續施用第一級毒品，累犯，處有期徒刑壹年貳月。扣案
殘留第一級毒品海洛因之殘渣袋陸個（含袋毛重零點貳公克）均
沒收銷燬之。
    事  實
一、甲○○於民國88年間因施用毒品案件，經送觀察、勒戒後，
    因認無繼續施用毒品之傾向，經臺灣屏東地方法院檢察署檢
    察官於88年6月8日以88年度偵字第3470號處分不起訴。復於
    89年間，因施用毒品案件，經送觀察、勒戒後，認有繼續施
    用毒品傾向，經臺灣屏東地方法院以89年毒聲字第1357號裁
    定令入戒治處所施以強制戒治1 年，並經該院於89年8 月30
    日以89年易字第828 號判處有期徒刑7 月，經本院於89年12
    月13日以89年上易字1925號判決駁回上訴確定，並於91年6
    月30日執行完畢。惟其出獄後，仍不知悔改，復因施用毒品
    案件，經臺灣屏東地方法院以91年度訴字第205 號判處有期
    徒刑10月，其不服提起上訴，經本院以91年上訴字第991 號
    判決駁回上訴確定，於92年4 月10日入監執行，於93年2 月
    5 日因縮短刑期執行完畢。詎其仍不知悔改，復基於施用第
    一級毒品海洛因之概括犯意，自94年2 月下旬某日起至95年
    4 月14日20時止，在屏東縣新園鄉○○村○○○○道路附近
    等處，以將海洛因粉末攙水入針筒內注射身體或將海洛因摻
    入香煙內點燃吸食之方式，連續施用海洛因多次。嗣分別(1)
    於94年9 月22日16時許，經警持臺灣屏東地方法院核發之搜
    索票，至其位於屏東縣新園鄉○○村○○路60號之住處執行
    搜索時，扣得其所有之殘留第一級毒品海洛因之殘渣袋6 個
    （含袋毛重0.2 公克）。(2)於95年4 月15日13時20分許，在
    前開住處，因通緝為警查獲，經採尿送驗後，呈嗎啡陽性反
    應。
二、案經屏東縣警察局移送臺灣屏東地方法院檢察署檢察官偵查
    起訴，及移送併案審理。
    理  由
一、上揭事實，業據被告甲○○於原審及本院審理中坦承不諱（
    見原審卷第86至87頁、本院卷第25、26頁），且有疑似留有
    毒品之殘渣袋6 個（含袋毛重0.2 公克）扣案可稽。而被告
    於95年4 月15日為警查獲後所採集之尿液，經送請台灣檢驗
    科技股份有限公司鑑驗結果，呈嗎啡陽性反應，此有該公司
    出具之濫用藥物尿液檢驗報告1 紙（見94年毒偵字第2428號
    卷第19頁、東警分偵字第0950005085號警卷）附卷可稽。又
    扣案之殘渣袋6 個經送請高雄醫學大學附設中和紀念醫院檢
    驗結果，呈海洛因陽性反應，有該院檢驗報告6 紙在卷可佐
     (見原審卷第22至27頁)。 雖被告於94年9 月22日18時10分
    許經警採尿檢驗結果，未驗得嗎啡或海洛因成分，有台灣檢
    驗科技股份有限公司濫用藥物尿液檢驗報告1 紙可參，惟毒
    品施用後於尿液中可檢出之時間，受施用劑量及頻率、施用
    方式、飲水量之多寡、個人體質及其代謝情況等因素影響，
    因個案而異，一般可檢出之時間為海洛因服用後2 至4 天，
    有行政院衛生署管制藥品管理局92年3 月10日管檢字第0920
    001495號函1 份在卷為憑，而被告自承於94年9 月22日為警
    查獲前，最後1 次施用海洛因之時間為94年8 月21日 (見屏
    警刑偵1 字第0940023730卷第8 頁、原審卷第83頁反面），
    此距被告為警查獲採尿時間已逾1 月，自無法驗得海洛因成
    分，是尚不得據此認被告於第1 次為警查獲前並無施用第一
    級毒品海洛因犯行。綜上所述，被告之上開自白核與事實相
    符，被告連續施用第一級毒品之犯行，堪以認定。
二、被告於88年間因施用毒品案件，經送觀察、勒戒後，因認無
    繼續施用毒品之傾向，經臺灣屏東地方法院檢察署於88 年6
    月8 日以88年度偵字第3470號處分不起訴。復於89年間，因
    施用毒品案件，經送觀察、勒戒後，認有繼續施用毒品傾向
    ，經臺灣屏東地方法院以89年毒聲字第1357號裁定令入戒治
    處所施以強制戒治一年，於90年6 月9 日戒治期滿，並經該
    院於89年8 月30日以89年易字第828 號判處有期徒刑7 月，
    經本院於89年12月13日以89年上易字1925號判決駁回上訴確
    定之事實，有臺灣高等法院被告全國前案紀錄表在卷可參，
    其於強制戒治期滿執行完畢後，5 年內再犯施用毒品犯行，
    事證已臻明確，自應依法論科。
三、按海洛因係毒品危害防制條例第2 條第2 項第1 款所明定之
    第一級毒品，不得持有及施用。核被告所為，係犯毒品危害
    防制條例第10條第1 項之施用第一級毒品罪。其持有第一級
    毒品之低度行為，為施用第一級毒品之高度行為所吸收，不
    另論罪。又其先後多次犯行，時間緊接，手段相同，觸犯同
    一罪名之罪，顯係基於概括犯意反覆為之，應依連續犯之規
    定，以一罪論。檢察官移送併辦部分（即被告於94年9 月22
    日為警查獲後之犯行，即移送併案之95年度毒偵字第771 號
    ），雖未經起訴，惟此部分既與前開起訴並經判決有罪部分
    有連續犯之裁判上一罪關係，為起訴效力所及，本院自應併
    予審理，附此敘明。又被告於91年間復因施用毒品案件，經
    臺灣屏東地方法院以91年度訴字第205 號判處有期徒刑10月
    ，復經本院以91年上訴字第991 號判決駁回上訴確定，於92
    年4 月10日入監執行，於93年2 月5 日因縮短刑期執行完畢
    之事實，有臺灣高等法院被告前案紀錄表可憑，茲於5 年以
    內再犯本件有期徒刑以上之罪，為累犯，應依刑法第47條之
    規定，加重其刑。
四、原審認被告罪證明確，予以論罪科刑，固非無見。惟查: 被
    告於94年9 月22日為警查獲後，仍連續施用第一級毒品（即
    上開檢察官移送本院併辦部分），此部分事實，原審未及審
    理，尚有未洽。檢察官上訴意旨，就此部分指摘原判決不當
    ，為有理由，自應由本院將原判決予以撤銷改判。爰審酌被
    告已有多次施用毒品犯罪前科，有臺灣高等法院被告前案紀
    錄表可憑，經觀察勒戒、強制戒治，仍未能戒除施用毒品惡
    習，再連續施用第一級毒品，顯見其戒毒意志薄弱，惟其施
    用毒品直接戕害己身，未造成他人具體危害，犯後坦承犯行
    ，態度尚稱良好等一切情狀，就其所犯上開罪行，量處有期
    徒刑1 年2 月。扣案之其所有留有海洛因殘渣袋6 包（毛重
    0.2 公克），因該包裝袋沾染毒品後，已與毒品結合難以剝
    離，亦應視同毒品，併依毒品危害防制條例法第18條第1 項
    前段規定，沒收銷燬之。
據上論斷，應依刑事訴訟法第273 條之1 第1 項、第369 條第1
項前段、第364 條、第299 條第1 項前段，毒品危害防制條例第
10條第1 項、第18條第1 項前段，刑法第11條前段、第56條、第
47條，判決如主文。
本案經檢察官陳宗吟到庭執行職務。
中    華    民    國    95    年    6     月    22    日
                  刑事第四庭    審判長法  官  蕭權閔
                                      法  官  林水城
                                      法  官  黃蕙芳
以上正本證明與原本無異。
如不服本判決應於收受本判決後10日內向本院提出上訴書狀，其
未敘述上訴理由者，並得於提起上訴後10日內向本院補提理由書
狀（均須按他造當事人之人數附繕本）「切勿逕送上級法院」。
中    華    民    國    95    年    6     月    22    日
                                      書記官  呂素珍
附錄本案論罪科刑法條
毒品危害防制條例第10條第1項：
施用第一級毒品者，處6月以上5年以下有期徒刑。


司法院資訊處製作；財團法人民間司法改革基金會備份。
